臺灣臺北地方法院小額民事判決
109年度北小字第4852號
原      告  國泰世紀產物保險股份有限公司

法定代理人  陳萬祥
訴訟代理人  張家綸
被      告  李沛淇

上列當事人間請求侵權行為損害賠償事件，本院於民國110年1月
8日言詞辯論終結，判決如下：
    主　　　文
被告應給付原告新臺幣伍萬參仟壹佰貳拾元，及自民國一百零九
年九月十日起至清償日止，按年息百分之五計算之利息。
原告其餘之訴駁回。
訴訟費用新臺幣壹仟元，由被告負擔其中新臺幣捌佰貳拾元，餘
由原告負擔。
本判決第一項得假執行。被告如以新臺幣伍萬參仟壹佰貳拾元為
原告預供擔保後，得免為假執行。
    事實及理由
一、原告起訴主張略以：被告於民國109年1月1日14時34分許，
    駕駛車牌號碼0000-00號自小客車，行經臺北市中山區遼寧
    街無名巷，因起駛未注意其他車輛之疏失，與原告承保訴外
    人李昭勳所有、訴外人李佾昌駕駛之車牌號碼000-0000號自
    小客車（下稱系爭車輛）發生碰撞，致系爭車輛受損。經送
    廠修復，支出必要修復費用新臺幣（下同）64,706元，其中
    工資45,455元、零件19,251元。原告已依約賠付被保險人，
    並依保險法第53條第1項規定取得代位求償權，爰依侵權行
    為損害賠償之法律關係請求等語，並聲明：被告應給付原告
    64,706元，及自起訴狀繕本送達翌日起至清償日止，按年息
    5%計算之利息。
二、被告則以：被告車輛並無刮痕，與系爭車輛並未發生碰撞，
    系爭車輛上刮痕係先前與其他車輛碰撞所生等語，資為抗辯
    。
三、得心證之理由：
　㈠按起駛前應顯示方向燈，注意前後左右有無障礙或車輛行人
    ，並應讓行進中之車輛行人優先通行，道路交通安全規則第
    89條第1項第7款定有明文。次按因故意或過失，不法侵害他
    人之權利者，負損害賠償責任；汽車、機車或其他非依軌道
    行駛之動力車輛，在使用中加損害於他人者，駕駛人應賠償
    因此所生之損害，但於防止損害之發生，已盡相當之注意者
    ，不在此限；被保險人因保險人應負保險責任之損失發生，
    而對於第三人有損失賠償請求權者，保險人得於給付賠償金
    額後，代位行使被保險人對於第三人之請求權；但其所請求
    之數額，以不逾賠償金額為限；民法第184條第1項前段、第
    191條之2、保險法第53條第1項亦均有明定。原告主張被告
    於上開時、地駕駛車牌號碼0000-00號自小客車，與原告承
    保訴外人李昭勳所有、訴外人李佾昌駕駛之系爭車輛發生碰
    撞，致系爭車輛受損等事實，業據原告提出道路交通事故當
    事人登記聯單、理賠計算書、車損照片等件影本為證（卷第
    17-29頁），並經本院依職權向臺北市政府警察局交通警察
    大隊調取本件事故相關案卷核閱屬實（卷第45-59頁）。被
    告雖否認與系爭車輛發生碰撞，惟核被告於警詢時陳稱：我
    駕駛自小客8952-EW由無名巷西往東向左起步，有使用左轉
    方向燈，我起步一點點，看到對方馬上停下來，不知道是對
    方駕駛聊天或不注意，是對方的右側車身與我車的左前車頭
    發生碰撞，對方直行車速快等語（卷第49頁），並參以系爭
    車輛駕駛人於事故後往前移動停車並標繪雙方車輛位置，被
    告車輛左前車頭已駛出停車格，系爭車輛停於前方，右側車
    身有擦撞痕，被告車輛左前車頭有擦痕，可見被告車輛與系
    爭車輛確實發生碰撞，有調查紀錄表、照片可稽（卷第51、
    55、57、109頁），是被告此部分辯解應屬無據。被告駕駛
    車輛起駛前未注意禮讓行進中之車輛先行，與原告承保訴外
    人李昭勳所有、訴外人李佾昌駕駛之系爭車輛發生碰撞，致
    系爭車輛右側車身受損，被告對於防止損害之發生顯未盡相
    當之注意，就本件交通事故之發生自有過失，且被告之過失
    行為與系爭車輛所受損害間有相當因果關係，被告應負侵權
    行為損害賠償責任。又原告依保險契約給付系爭車輛之修復
    費用後，自得依上開法律規定代位行使對被告之損害賠償請
    求權。
　㈡次按，不法毀損他人之物者，被害人得請求賠償其物因毀損
    所減少之價額，民法第196條定有明文。又依民法第196條請
    求賠償物被毀損所減少之價額，得以修復費用為估定之標準
    ，但以必要者為限（例如︰修理材料以新品換舊品，應予折
    舊），有最高法院77年度第9次民事庭會議決議可資參照。
    經查，原告承保之系爭車輛因本件交通事故支出修繕費用64
    ,706元，其中工資13,550元、烤漆31,905元、零件19,251元
    ，有英屬維京群島商太古國際汽車股份有限公司台灣分公司
    出具之估價單與電子發票證明聯在卷可稽（卷第31-33頁）
    。系爭車輛於107年1月出廠，迄至109年1月1日事故發生時
    止，已出廠2年，有系爭車輛行車執照為憑（卷第25頁），
    系爭車輛之修理，既以新零件更換被毀損之舊零件，自應將
    折舊予以扣除。按行政院所頒佈之固定資產耐用年數表及固
    定資產折舊率表規定非運輸業用小客車之耐用年數為5年，
    依定率遞減法每年折舊369/1000，系爭車輛之修復費用其中
    零件部分扣除如附表所示折舊金額後為7,665元，再加計工
    資等費用合計53,120元，屬必要之修理費用，原告就此部分
    之請求，應予准許。至於被告空言辯稱系爭車輛上刮痕係先
    前與其他車輛碰撞所生云云，惟被告均未舉證以實其說，其
    辯解自不足採信。
　㈢末按遲延之債務，以支付金錢為標的者，債權人得請求依法
    定利率計算之遲延利息；應付利息之債務，其利率未經約定
    ，亦無法律可據者，週年利率為百分之五；給付無確定期限
    者，債務人於債權人得請求給付時，經其催告而未為給付，
    自受催告時起，負遲延責任，其經債權人起訴而送達訴狀，
    或依督促程序送達支付命令，或為其他相類之行為者，與催
    告有同一效力；民法第233條第1項前段、第203條、第229條
    第2項均有規定。準此，原告請求給付自起訴狀繕本送達翌
    日即109年9月10日（卷第41頁）起至清償日止，按年息5%計
    算之利息，於法並無不合，應予准許。
　㈣綜上所述，原告依侵權行為損害賠償之法律關係，請求被告
    給付53,120元，及自起訴狀繕本送達翌日即109年9月10日起
    至清償日止，按年息5%計算之利息，為有理由，應予准許。
    逾此範圍則屬無據，應予駁回。
四、本件事證已臻明確，兩造其餘攻擊防禦方法，於本判決結果
    不生影響，爰不一一論述，併此敘明。
五、本件原告勝訴部分係就民事訴訟法第436條之8適用小額訴訟
    程序所為被告敗訴之判決，依同法第436條之20規定，應依
    職權宣告假執行，並依同法第436條之23準用第436條第2項
    ，適用同法第392條第2項規定，依職權宣告被告如以主文第
    4項所示金額為原告預供擔保，得免為假執行。
六、訴訟費用負擔之依據：民事訴訟法第79條。本件訴訟費用額
    ，依後附計算書確定如主文所示金額。
中　　華　　民　　國　　110 　年　　1 　　月　　22　　日
　　　　　　　　　臺灣臺北地方法院臺北簡易庭
　　　　　　　　　　　　　　　法　官　蔡玉雪
以上正本證明與原本無異。
如不服本判決，須以違背法令為理由，於判決送達後20日內向本
庭提出上訴狀（應按他造當事人之人數附繕本）；如委任律師提
起上訴者，應一併繳納上訴審裁判費。
中　　華　　民　　國　　110 　年　　1 　　月　　22　　日
　　　　　　　　　　　　　　　書記官　陳黎諭
計   算   書：
項　　　　目 金額（新臺幣） 備　　註 第一審裁判費 1,000元 原告部分勝訴，故訴訟費用中820元由被告負擔，其餘180元由原告負擔。 合　　　　計 1,000元  
附表（零件折舊計算式，元以下四捨五入）：
第一年折舊：19,251元×0.369＝7,104元；
第二年折舊：（19,251元－7,104元）×0.369＝4,482元；
折舊後殘值：19,251元－7,104元－4,482元＝7,665元。
附錄：
一、民事訴訟法第436條之24第2項：
　　對於小額程序之第一審裁判上訴或抗告，非以其違背法令為
    理由，不得為之。
二、民事訴訟法第436條之25：
　　上訴狀內應記載上訴理由，表明下列各款事項：
    ㈠原判決所違背之法令及其具體內容。
    ㈡依訴訟資料可認為原判決有違背法令之具體事實。